【裁判字號】    98,易,564
【裁判日期】    981020
【裁判案由】    傷害
【裁判全文】
臺灣基隆地方法院刑事判決        98年度易字第564號
公  訴  人  臺灣基隆地方法院檢察署檢察官
被      告  乙○○
上列被告因傷害案件，經檢察官聲請簡易處刑（98年度調偵字第
127號），本院認為本件有刑事訴訟法第451條之1第4項但書之情
形，適用通常程序判決如下：
    主  文
本件公訴不受理。
    理  由
一、本件傷害之聲請意旨詳如聲請簡易判決處刑書所載（如附件
    ）。又本件應為不受理判決之諭知，乃依刑事訴訟法第452
    條之規定，改依通常程序審判，合先敘明。
二、按告訴乃論之罪，告訴人於第一審辯論終結前得撤回其告訴
    ，又告訴經撤回者，應諭知不受理之判決，刑事訴訟法第23
    8條第1項、第303條第3款定有明文。
三、查本件告訴人甲○○告訴被告乙○○傷害案件，聲請簡易判
    決處刑書認係觸犯刑法第277條第1項之罪，依同法第287條
    前段之規定，須告訴乃論。茲據告訴人具狀撤回告訴，有撤
    回告訴狀在卷（98年度調偵字第127號卷第24頁）可稽，依
    照首開說明，本件爰不經言詞辯論，逕為諭知不受理之判決
    。
四、據上論斷，應依刑事訴訟法452條、第303條第3款、第307條
    ，判決如主文。
中    華    民    國    98    年    10    月    20    日
                  刑事第四庭法  官  何怡穎
以上正本證明與原本無異。
如不服本判決應於收受送達後10日內向本院提出上訴書狀，並應
敘述具體理由；其未敘述上訴理由者，應於上訴期間屆滿後20日
內向本院補提理由書(均須按他造當事人之人數附繕本)「切勿逕
送上級法院」。
中    華    民    國    98    年    10    月    20    日
                            書記官  鄭梅君
附件：
臺灣基隆地方法院檢察署檢察官聲請簡易判決處刑書
                                     98年度調偵字第127號
    被      告  乙○○  男  40歲（民國○○年○月○○日生）
                        住基隆市○○區○○路42巷41號
                        身分證統一編號：Ｚ000000000號
上列被告因傷害案件，業經偵查終結，認為宜聲請以簡易判決處
刑，茲將犯罪事實及證據並所犯法條分敘如下：
        犯罪事實
一、乙○○前因施用毒品案件，經臺灣基隆地方法院以96年度基
    簡字第743號判處有期徒刑3月確定，復經同法院以96年度聲
    減字第1275號裁定減刑為有期徒刑1月15日確定，並於民國
    96 年9月19日易科罰金執行完畢。仍未悔改，於98年2月1日
    晚間9時許，因先前攤位遭甲○○推翻，而前往甲○○位於
    基隆市仁愛區○○○路133巷42號2樓住處欲與甲○○理論，
    在甲○○住處門口，與甲○○發生爭執，竟基於傷害之犯意
    ，與甲○○互相拉扯並揮拳毆打甲○○1下，致甲○○受有
    左眼瘀青之傷害。
二、案經甲○○訴由基隆市警察局第一分局報告偵辦。
        證據並所犯法條
一、訊據被告乙○○固承認於前揭時、地與告訴人甲○○發生爭
    執、互相拉扯一情，惟矢口否認有何犯行，辯稱：當時很氣
    憤，有拉扯，是否揮到告訴人之頭，伊不敢說沒有，但不能
    確定，伊沒有刻意去碰他云云。經查，上開犯罪事實，業據
    證人即告訴人甲○○、證人葉郭和子證述明確，且證人游鈞
    仿、陳國隆於警詢中均證稱被告有揮告訴人一拳等語，另證
    人陳國隆於偵查中證稱被告有揮到告訴人臉頰等語，而證人
    游鈞仿、高偵寧亦分別證稱被告有大力將手朝告訴人撥過去
    ，被告有以右手擋或揮，確有揮一拳等語，足證被告有毆打
    告訴人之行為。次查，證人即本案查獲員警李藍權證稱：伊
    因告訴人為毒品列管人口，而查訪告訴人時，告訴人將本案
    告知伊，伊才查此案，筆錄是隔幾天才做，查訪告訴人時，
    告訴人就如照片那樣，照相是在2月4日照的，看起來是瘀青
    等語，且依卷附告訴人受傷照片所示，告訴人左眼周圍瘀青
    非鮮紅色甫受傷之情形，足證告訴人左眼部瘀青係被告於98
    年2月1日造成。此外，復有告訴人住處樓下監視器錄影翻拍
    照片附卷可稽，被告犯嫌已堪認定。
二、核被告所為，係犯刑法第277條第1項之傷害罪嫌。又被告曾
    受如犯罪事實欄所載之科刑紀錄，有本署刑案資料查註紀錄
    表附卷可稽，其受有期徒刑之執行完畢後，5年以內故意再
    犯本件有期徒刑以上之罪，為累犯，請依同法第47條第1項
    之規定加重其刑。
三、依刑事訴訟法第451條第1項聲請逕以簡易判決處刑。
    此  致
臺灣基隆地方法院簡易庭
中    華    民    國    98    年    8    月    31    日
                              檢察官  李  元  銘
本件正本證明與原本無異
中    華    民    國    98    年    9     月    7     日
                              書記官   姚 碧  雯
附錄所犯法條：
中華民國刑法第277條
（普通傷害罪）
傷害人之身體或健康者，處 3 年以下有期徒刑、拘役或 1 千元
以下罰金。
犯前項之罪因而致人於死者，處無期徒刑或 7 年以上有期徒刑
；致重傷者，處 3 年以上 10 年以下有期徒刑。
附記事項：本件係依刑事訴訟法簡易程序辦理，法院簡易庭得不
傳喚被告、輔佐人、告訴人、告發人等出庭即以簡易判決處刑；
被告、被害人、告訴人等對告訴乃論案件如已達成民事和解而要
撤回告訴或對非告訴乃論案件認有受傳喚到庭陳述意見之必要時
，請即另以書狀向簡易法庭陳述或請求傳訊。


司法院資訊處製作；財團法人民間司法改革基金會備份。
